【裁判字號】    88,易,4597
【裁判日期】    890202
【裁判案由】    竊盜
【裁判全文】
臺灣板橋地方法院刑事判決                        八十八年度易字第四五九七號
    公  訴  人    臺灣板橋地方法院檢察署檢察官
    被      告    乙○○
右列被告因竊盜案件，經檢察官提起公訴（八十八年度偵字第二一五一一號），本院
判決如左：
    主      文
乙○○竊盜，累犯，處拘役伍拾日。
    事      實
一、乙○○曾於民國八十六年間，因犯偽造文書罪，經臺灣桃園地方法院判處有期徒
    刑伍月確定，於八十七年一月十九日執行完畢。乙○○猶不知警惕，意圖為自己
    不法之所有，於八十七年十二月十一日七時許之前數日內某時點，在臺北縣三重
    市○○路○段一四四巷二十八弄十一號樓下前，竊取甲○○（住於同址十一號四
    樓）所有之車號ＧＪＹ－四一五號白色重型機車（山葉牌一百二十五ＣＣ、引擎
    號碼：四ＣＷ－二一六六九七號、出廠年份：西元一九九七年）一部，得手後取
    下該車之車牌，改懸掛己有之車號ＦＺＬ－二八五號之車牌，供己騎用。嗣於八
    十八年七月五日十五時二十八分許，乙○○駕駛竊得之上開機車行經雲林縣虎尾
    鎮延平里下南廣雲宮前之道路時，為警臨檢查獲。
二、案經雲林縣警察局虎尾分局報由臺灣雲林地方法院檢察署檢察官呈由臺灣高等法
    院檢察署令轉臺灣板橋地方法院檢察署檢察官偵查起訴。
    理      由
一、訊據被告乙○○矢口否認有竊盜之犯行，辯稱：我不知道為何我的車牌會掛在甲
    ○○的機車上，也不知道為何車子會變不同，我在八十七年十一月初就到南部去
    ，我是請搬家公司將行李及機車搬下去，我在八十五年三月間買回車號ＦＺＬ－
    二八五號機車時，該車就是白色車，與車籍資料所記載的藍色車不同，我買後過
    一星期才發現，打電話問車商，車商說這種中古車十台中有八台會改顏色，因為
    白色、黑色比較好賣，我的車曾在買回來的一個月失竊過，找回來時只剩車身，
    外殼被拔掉，有換裝新外殼，所以我的車看起來還很新，我沒有偷林秀芳的機車
    云云。
二、按認定犯罪事實所憑之證據，不以直接證據為限，即綜合各項間接證據，本於推
    理作用，為認定犯罪事實之基礎，如無違背一般經驗法則，尚非法所不許。經查
    ：
    (一)被告於八十五年三月間購得之車號ＦＺＬ－二八五號之山葉牌一百二十五ＣＣ
      重型機車之引擎號碼係：四ＣＷ－０七五一八二號，惟八十八年七月五日十五
      時二十八分許，在雲林縣虎尾鎮延平里下南廣雲宮前之道路，為警臨檢查獲之
      由被告駕駛之白色機車，所懸掛者雖為車號ＦＺＬ－二八五號之車牌，其引擎
      號碼卻為：四ＣＷ－二一六六九七號，是警方本案查獲之白色機車車身（含引
      擎）顯非被告所有之事實，為被告供承在卷，且有該白色機車之照片二幀、車
      號ＦＺＬ－二八五號機車之車籍作業系統－查詢認可資料一份附於警卷可稽。
    (二)車號ＧＪＹ－四一五號白色重型機車（引擎號碼：四ＣＷ－二一六六九七號、
      出廠年份：西元一九九七年、山葉牌一百二十五ＣＣ），屬甲○○所有，甲○
      ○係於八十七年十月十一日因出嫁遷居於三重市○○路○段一四四巷二十八弄
      九號四樓，平日係將該部機車停放於其住處樓下，嗣於八十七年十二月十一日
      七時許發現失竊，於同年月日七時許向臺北縣警察局三重分局中興橋派出所報
      案，本案查獲之白色機車確係甲○○失竊之機車無誤之事實，迭據被害人甲○
      ○於警訊、偵查、本院調查時指述明確，並有車輛竊盜、車牌失竊資料個別查
      詢報表－查詢報表及被害人甲○○於警局領回失竊機車所出具之贓物認領保管
      收據各一紙附卷可證。被害人甲○○復結證稱：「我或我家人不曾把車牌拆下
      來過，我印象中車牌都一直掛在機車上，沒有拆下來過」等語（見臺灣板橋地
      方法院檢察署偵查卷第十二頁背面）；「我事先不知被告住我鄰居，警察通知
      才知道，我或我家人沒有拆過我機車車牌，我車子沒有修過，鑰匙都有拿下來
      ，車子領回只有多了前面的擋風塑膠，我原來龍頭鎖有換過，所以龍頭與置物
      箱的鎖是不同，我領回的車就是龍頭與置物箱的鎖不同，我有帶二把鑰匙過去
      ，都可以開」等語（見本院八十八年十二月二十七日訊問筆錄）。
    (三)查被害人甲○○與被告素不相識，被害人甲○○或其家人要無任何將車號ＦＺ
      Ｌ－二八五號機車車牌卸下，改懸於車號ＧＪＹ－四一五號機車之可能。且查
      被告於八十五年三月間所購買之ＦＺＬ－二八五號機車，出廠年份為西元一九
      九三年，有車籍作業系統－查詢認可資料在卷可考，縱使該車外殼曾於八十五
      年間有換裝過且保養良好，其車況亦應與被害人甲○○所有之西元一九九七年
      出廠之機車有所不同；再者，縱設係同一廠牌、同一時間出廠之機車，然因駕
      駛人之乘坐駕駛習慣、保養、使用方式式相異，機車之油門、煞車、引擎、龍
      頭等部位之機械運作、反應方式、乃至於機車各部細節，例如車身、輪胎磨損
      、座墊偏向、置物箱內所放物品等情形，亦應有所差異，各個機車駕駛人，若
      使用某部機車已有一、二年以上，縱使有誤騎他人同型機車之情事，亦應在相
      當時間內即能查知與其原車之差異。而被告使用被害人甲○○之機車時間應已
      逾半年之久，竟稱：不知所駕駛使用之機車係他人之機車云云，殊與常理有違
      。益見被告所辯之情虛。
    (四)至於被告原有之車號ＦＺＬ－二八五號車籍，於八十八年一月六日、同年月二
      十四日仍有因駕駛人未載安全帽之違規紀錄，固有交通部公路局臺北區監理所
      板橋監理站八十八年十二月三十一日北監板三字第０五七四０號函附之該車
      號違規紀錄一份在卷可參。惟警察人員在取締交通違規事件時，未必皆會一併
      查驗違規者機車之引擎號碼，是此二筆違規紀錄尚不足以為有利於被告之證明
      。
    (五)綜上論述，被告實無法合理被害人甲○○於八十七年十二月十一日即已失竊之
      機車為何會懸掛車號ＦＺＬ－二八五號之車牌，且在其使用中之事實。被告所
      辯：不知所騎者係他人之機車云云，亦不足採信。綜合上揭事證，應足以認定
      ，被告顯係於八十七年十二月十一日七時許之前數日內某時點，在三重市○○
      路○段一四四巷二十八弄十一號前，竊取甲○○所有之上開白色重型機車，得
      手後取下該車之車牌，改懸掛己有之車號ＦＺＬ－二八五號之車牌，供己騎用
      。本件事證明確，被告所辯要屬事後卸責之詞，不足採信，其竊盜犯行，洵堪
      認定。
三、核被告所為，係犯刑法第三百二十條第一項之普通竊盜罪。查被告曾於八十六年
    間，因犯偽造文書罪，經臺灣桃園地方法院判處有期徒刑伍月，於八十七年一月
    十九日執行完畢，有臺灣高等法院檢察署刑案紀錄簡覆表一份在卷可考，五年以
    內再犯有期徒刑以上之本罪，為累犯，依刑法累犯之規定，加重其刑。茲審酌被
    告本件竊盜機車之犯情，事後未坦承犯行之態度等一切情狀，量處如主文所示之
    刑。
據上論斷，應依刑事訴訟法第二百九十九條第一項前段，刑法第三百二十條第一項、
第四十七條，罰金罰鍰提高標準條例第一條前段，判決如主文。
本案經檢察官洪家原到庭執行職務。
中      華      民      國      八十九      年     二     月     二     日
                                      臺灣板橋地方法院刑事第四庭
                                          法  官  王  復  生
右正本證明與原本無異
如不服本判決應於送達後十日內向本院提出上訴狀
                                          書記官  郭  英  芬
中      華      民      國      八十九      年     二     月    十五    日
附錄本案論罪科刑法條全文：
刑法第三百二十條
意圖為自己或第三人不法之所有，而竊取他人之動產者，為竊盜罪，處五年以下有期
徒刑、拘役或五百元以下罰金。
意圖為自己或第三人不法利益，而竊佔他人之不動產者，依前項之規定處斷。
前二項之未遂犯罰之。


司法院資訊處製作；財團法人民間司法改革基金會備份。
